臺灣高等法院民事裁定　　　　　　　　　100年度抗字第190號
抗　告　人　高宏傑
　　　　　　高宏宇
共同代理人　林建平律師
相　對　人　劉旻昌
抗告人因與相對人劉旻昌間停止執行事件，對於中華民國九十九
年十二月三十一日臺灣臺北地方法院九十九年度聲字第五五八號
所為裁定提起抗告，本院裁定如下：
    主  文
原裁定廢棄。
抗告人供擔保新臺幣捌拾伍萬陸仟柒佰元後，臺灣臺北地方法院
九十九年度司執字第八二六六０號及臺灣新竹地方法院九十九年
度司執助字第八七四號清償借款強制執行事件，對抗告人之執行
程序，於臺灣臺北地方法院九十九年度重訴字第一三五二號債務
人異議之訴事件判決確定前，應暫予停止。
聲請及抗告費用均由相對人負擔。
    理  由
一、本件抗告意旨略以：臺灣臺北地方法院（下稱原法院）九十
    九年度司執字第八二六六０號及臺灣新竹地方法院（下稱新
    竹地院）九十九年度司執助字第八七四號強制執行事件，債
    權人即相對人之執行債權額雖為新台幣（下同）八百五十二
    萬元，然上開執行債權額本有疑義，且相對人主張之執行債
    權係抗告人繼承而來，惟抗告人之被繼承人高逸軒並無留下
    任何遺產。而抗告人高宏傑現年三十餘歲，僅係一受薪階級
    ，抗告人高宏宇則尚未大學畢業，抗告人等二人毫無恆產可
    言。又抗告人高宏傑固為受薪階級，然每月薪資僅四萬餘元
    ，收入不豐，尚須供養母親及弟弟。而相對人每月所扣得抗
    告人高宏傑三分之一薪資約一萬餘元，縱以最長之訴訟期間
    及法定週年利率百分之五計算，相對人可能未即時受償每月
    薪資債權之損害額至多不超過五萬元，再加計其餘無法拍賣
    之動產，相對人之損害至多應不超過七、八萬元。另抗告人
    於原法院一併請求撤銷原法院九十九年度司執字第八二六六
    ０號、新竹地院九十九年度司執助字第八七四號執行事件之
    執行程序。原法院應得一併撤銷源於同一執行名義繫屬於囑
    託法院及其他受託法院之執行程序，無須將抗告人請求撤銷
    新竹地院九十九年度司執助字第八七四號執行事件部分，移
    送新竹地院，然原法院依職權裁定移送於新竹地院管轄亦有
    違誤，爰提起抗告，請求廢棄原裁定，並准一併供擔保停止
    原法院九十九年度司執字第八二六六０號、新竹地院九十九
    年度司執助字第八七四號執行程序及酌減擔保金之數額等語
    。
二、按有回復原狀之聲請，或提起再審或異議之訴，或對於和解
    為繼續審判之請求，或提起宣告調解無效之訴、撤銷調解之
    訴，或對於許可強制執行之裁定提起抗告時，法院因必要情
    形或依聲請定相當並確實擔保，得為停止強制執行之裁定。
    強制執行法第十八條第二項定有明文。又「法院依強制執行
    法第十八條第二項定擔保金額而准許停止強制執行之裁定者
    ，該項擔保係備供債權人因停止執行所受損害之賠償，其數
    額應依標的物停止執行後，債權人未能即時受償或利用該標
    的物所受之損害額，或其因另供擔保強制執行所受之損害額
    定之，非以標的物之價值或其債權額為依據」，最高法院九
    十一年台抗字第四二九號裁定意旨可資參照。另「法院依強
    制執行法第十八條第二項規定，以裁定命債務人供擔保後停
    止強制執行，其擔保金額之多寡應如何認為相當，原屬於法
    院職權裁量之範圍，如已斟酌債權人因停止強制執行不當所
    應受之損害為衡量之標準，即非當事人所可任意指摘」，此
    觀諸最高法院九十八年台抗字第一六二號裁定意旨亦明。惟
    有關擔保金額，抗告法院仍得依職權認定該擔保金是否相當
    ，予以提高或降低之，最高法院八十五年度台抗字第三八一
    號裁定意旨亦可參照。
三、經查，抗告人以其向原法院提起九十九年度重訴字第一三五
    二號債務人異議之訴為理由，聲請裁定停止原法院九十九年
    度司執字第八二六六０號、新竹地院九十九年度司執助字第
    八七四號強制執行事件（下分別稱原法院系爭執行程序、新
    竹地院系爭執行程序）對抗告人之執行程序，原法院系爭執
    行程序經原法院認其聲請為有理由，乃裁定准許，經核該部
    分於法本無不合。惟查新竹地院系爭執行程序既係與原法院
    系爭執行程序源於同一執行名義（即最高法院九十年度台上
    字第八六九號民事裁定暨本院八十九年度重上字第一九八號
    民事確定判決書，下稱系爭執行名義），縱新竹地院系爭執
    行程序業由原法院依強制執行法第七條第四項之規定囑託執
    行，仍應由原法院審酌有無法定停止執行事由，無須將此部
    分程序移送新竹地院，關於原法院將抗告人請求撤銷新竹地
    院系爭執行程序之債務人異議之訴移送新竹地院管轄部分，
    業由本院一百年度抗字第一九一號裁定，予以廢棄發回。則
    原裁定未就此部分併予審酌，裁定停止強制執行，即有違誤
    。
四、另原法院依相對人聲請強制執行之執行債權額八百五十二萬
    元，及執行名義記載利率即週年利率百分之五，再審酌抗告
    人所提起債務人異議之訴事件為得上訴三審案件，參考各級
    法院辦案期限實施要點規定，第一、二、三審通常程序審判
    案件之期限分別為一年四個月、二年、一年，共計四年四個
    月，認相對人因訴訟進行期間停止執行可能延遲受償之損害
    數額為一百八十四萬六千元，惟其計算式（八百五十二萬元
    乘上週年利率百分之五，再乘上「遲延受償期間」四年四月
    ），其中八百五十二萬元係以系爭執行名義所載執行債權額
    做為計算基礎，然該執行名義尚有其他執行債務人，而本件
    抗告人僅聲請裁定停止原法院系爭抗告人部分之執行程序、
    新竹地院系爭執行程序對抗告人之執行程序部分，亦即本件
    停止執行之執行標的為抗告人高宏傑每月一萬六千四百七十
    五元薪資債權（見原法院卷第二十六、二十七頁），倘該強
    制執行事件逕予停止執行，可能造成相對人受到之最大損害
    ，即為停止執行期間原可扣押、受移轉之債權額，於停止執
    行原因消滅後，因抗告人高宏傑可能離職而無法受償，致相
    對人就執行名義債權未能受償，而受有該債權額之損失。參
    酌上開各級法院辦案期限實施要點規定，債務人異議之訴事
    件至三審終結之期間推定為四年四個月，則相對人因抗告人
    聲請停止執行所受之損害，應為在該民事訴訟程序進行期間
    ，有可能不能受償之損失即八十五萬六千七百元（計算式：
    16,475 元52月＝856,700元）。原裁定認抗告人應提供之
    擔保金額為一百八十四萬六千元，應屬過高，本院自得將抗
    告人應供擔保金額降低至八十五萬六千七百元，以示公允。
四、綜上所述，原法院逕依職權將上開債務人異議之訴部分切割
    移送於新竹地院，顯有違誤。原裁定未就此部分併予審酌，
    裁定停止強制執行，即有違誤。抗告意旨執此指摘原裁定不
    當，求予廢棄，為有理由，應由本院將原裁定廢棄，並依職
    權酌定相當擔保金額，自為裁定准予抗告人供擔保後停止強
    制執行。爰裁定如主文所示。
五、據上論結，本件抗告為有理由，爰裁定如主文。
中    華    民    國   100    年    2     月    17    日
                  民事第十七庭
                      審判長法  官  藍文祥
                            法  官  張競文
                            法  官  陳麗芬
正本係照原本作成。
不得抗告。
中    華    民    國   100    年    2     月    18    日
                            書記官  顧倪淑貞